【裁判字號】    94,上訴,3820
【裁判日期】    950420
【裁判案由】    傷害致死
【裁判全文】
臺灣高等法院刑事判決                94年度上訴字第3820號
上  訴  人  臺灣桃園地方法院檢察署檢察官
上  訴  人
即  被  告  丁○○
選任辯護人  賴玉山律師
上  訴  人
即  被  告  庚○○
                    (
選任辯護人  邱雅文律師
上  訴  人
即  被  告  甲○○
                    (
選任辯護人  陳逸華律師
            蔡鎮隆律師
上  訴  人
即  被  告  丙○○
                    (
選任辯護人  鄧湘全律師
            王唯鳳律師
            韓邦財律師
上列上訴人等因被告等傷害致死案件，不服臺灣桃園地方法院94
年度訴字第1021、1022、1023號，中華民國94年9月15日第一審
判決（起訴案號：臺灣桃園地方法院檢察署94年度偵字第6484、
6510、9333號），提起上訴，本院判決如下：
    主  文
原判決撤銷。
丁○○共同犯傷害罪，處有期徒刑陸月，如易科罰金，以參佰元
折算壹日。
庚○○共同犯傷害致人於死罪，處有期徒刑玖年。
甲○○共同犯傷害致人於死罪，累犯，處有期徒刑柒年陸月。
丙○○共同犯傷害致人於死罪，處有期徒刑柒年貳月。
    事  實
一、丁○○之兄戊○○（由原審通緝中）因向蔡春暉催討欠款遭
    拒，戊○○遂萌以強制手段催討欠款之意念，其便將此意念
    告知己○○（另由檢察官偵查中）、甲○○（前因賭博案件
    ，經臺灣板橋地方法院判處有期徒刑2月確定，於民國90年4
    月23日易科罰金執行完畢）。甲○○同意戊○○之想法，便
    約庚○○，於94年3月21日晚上11時許，至桃園市○○路路
    口之水野西餐廳與戊○○、甲○○、己○○會合。戊○○再
    以清償先前借款為誘因，電召丁○○前來，丁○○遂搭乘丙○○所駕車號0097－ＨＲ號自用小客車，與丙○○共同前往
    水野西餐廳，與戊○○、甲○○、己○○、庚○○在水野西
    餐廳共同商討如何向蔡春暉催討欠款之方法。期間戊○○與
    蔡春暉又在電話中就返款事宜發生口角，更加深戊○○以強
    制手段催討欠款之意念，其6人便共同決定若蔡春暉不給錢
    ，則以強制手段催討欠款。戊○○遂駕駛車號118－ＨＥ號
    休旅車搭載甲○○、己○○、庚○○，戊○○並將2支不知
    何人所有之鋁製球棒置於車上，而丙○○則駕駛0097－ＨＲ
    號自用小客車搭載丁○○，一同前往桃園市○○路60號9樓
    蔡春暉住處，戊○○於途中並向同車之己○○、甲○○、庚○○表示：若蔡春暉不給錢，就要修理蔡春暉等語。俟到達
    桃園市○○路60號大樓後，戊○○直接駕車進入地下室停車
    場，丙○○、丁○○則將車輛停於附近，再步行至地下室與
    戊○○等人會合，戊○○、己○○、甲○○、庚○○、丁○○、丙○○6人遂共同基於傷害之犯意聯絡，推由丁○○留
    於前開休旅車上看守，另戊○○、庚○○、甲○○、己○○
    、丙○○於客觀上能預見鋁製球棒，朝他人身體、頭部或其
    他重要部位毆擊，將可能導致他人發生死亡之結果，但其5
    人主觀上仍僅基於傷害犯意，便由甲○○、庚○○二人分持
    戊○○所準備之上開2支鋁製球棒，一同搭乘電梯至九樓蔡
    春暉住處找蔡春暉理論，甲○○於走出電梯時，將手上鋁棒
    交予己○○，俟戊○○、庚○○、甲○○、己○○、丙○○
    等五人進入蔡春暉住處後，因蔡春暉仍拒絕清償借款，雙方
    發生口角，且當時蔡春暉持有一把不知何人所有亦不知有無
    殺傷力之手槍，戊○○遂先發制人便先出手毆打蔡春暉，再
    由甲○○出拳毆打蔡春暉，庚○○進而持上開鋁棒猛擊戊○○頭部、肩部數下，己○○亦持鋁棒毆打蔡春暉之身體，丙○○則在旁以手勢制止在場之蔡春暉友人乙○○出面幫助蔡
    春暉，惟乙○○見蔡春暉遭圍毆傷勢嚴重，遂自地板上牛皮
    紙袋中取出一把同樣不知何人所有亦不知有無殺傷力之手槍
    ，並高舉出言嚇止戊○○等人毆打蔡春暉，惟該手槍隨即為
    戊○○乘隙奪取，而甲○○為防蔡春暉再行反抗，則以雙手
    抓住蔡春暉手臂，戊○○復以該奪取而來之不詳手槍之槍把
    敲擊蔡春暉頭部一下以洩憤後，始與己○○、甲○○、庚○○、丙○○等人一同搭乘電梯下樓，會同丁○○駕車離去，
    而蔡春暉隨即經友人乙○○等人送桃園市敏盛綜合醫院急救
    後，延至翌日（22日）晚間21時15分許，仍因前開毆擊致頭
    部外傷並導致硬腦膜下出血不治死亡。
二、案經桃園縣政府警察局桃園分局報請暨由蔡春暉之弟辛○○
    訴請臺灣桃園地方法院檢察署檢察官偵查起訴。
    理  由
一、訊據被告丁○○、甲○○、庚○○及丙○○4人均坦承其4人
    與戊○○、己○○共6人於前開時、地確有前往水野西餐廳
    會合後，再轉往被害人蔡春暉住處，及除被告丁○○留在被
    害人住處樓下等候外，其餘5人均進入被害人住處屋內之事
    實，被告庚○○並坦承伊有持球棒出手打被害人之頭部、肩
    部等情，被告甲○○亦坦承於戊○○與被害人互毆時，伊有
    上前徒手毆打被害人一拳等情。然被告丁○○、丙○○均矢
    口否認有何犯行，被告丁○○辯稱伊兄長戊○○表示要還錢
    ，伊始到被害人住處樓下等候，伊不曉得其他人要去討債，
    伊與其他人並無共同傷害犯意聯絡云云，被告丙○○辯稱伊
    固然有進入被害人住處屋內，但伊沒有出手打被害人，亦未
    與其他人有共同犯意聯絡云云，被告甲○○矢口否認有傷害
    致死犯行，辯稱伊知道去被害人處係要討債，伊下車時有持
    球棒，但伊僅犯傷害罪云云，被告庚○○辯稱伊並未說過「
    戊○○宣稱此行要去找蔡春暉討債，若蔡春暉不還錢，要加
    以修理」等語，但伊知道伊有罪，僅請求從輕量刑云云。
二、經查：
  (1)被告庚○○、甲○○與共犯戊○○確有於被害人住處分別以
    鋁棒或徒手毆打被害人之事實，業據證人乙○○分別於偵查
    、原審及本院審理時證稱：94年3月21日當天因為伊要找蔡
    春暉收房租，伊看到戊○○帶著甲○○、庚○○、丙○○及
    另外一男子，一起到本案現場，進來後，戊○○與蔡春暉發
    生口角，接著戊○○、蔡春暉就空手打起來，打沒幾下，伊
    看到庚○○拿鋁棒打蔡春暉頭部，蔡春暉頭部隨即就流血，
    甲○○也有上前圍毆，伊叫他們不要再打了，並發現沙發旁
    邊袋子內有槍，伊就拿起來一把想要嚇止他們不要再打，結
    果戊○○就衝過來把伊壓在沙發上，接著把伊壓在地板上，
    就把那把槍拿走，過程中己○○亦持鋁棒打蔡春暉其他部位
    等語明確（見94年度偵字第6510號卷第119頁、原審94年度
    訴字第1021號第2卷自第129頁至第135頁、本院95年3月9日
    審判程序筆錄），核與被告丙○○、甲○○、庚○○供稱：
    因蔡春暉手上有槍，戊○○先打蔡春暉，後來甲○○用拳頭
    毆打蔡春暉，接著庚○○用鋁棒打等情相符，又被告甲○○
    、庚○○及共犯己○○搭乘共犯戊○○所駕車輛前往被害人
    住處途中，均經共犯戊○○告知：「若那個人（按指蔡春暉
    ）不拿出錢來，就要修理他」等情，業據被告庚○○於偵查
    及原審法院訊問時供述甚詳（見94年度偵字第9333號卷第40
    頁及原審94年度訴字第1023號卷第15頁），足見被告甲○○
    、庚○○與共犯戊○○、己○○等人間，早有傷害被害人之
    犯意聯絡，並基於此種犯意聯絡，而為上開毆打被害人之行
    為分擔。
  (2)次按共同正犯係指共同實施犯罪行為之人，在共同意思範圍
    內，各自分擔犯罪行為之一部，相互利用他人之行為，以達
    其犯罪之目的，其以自己共同犯罪之意思，事前同謀，而由
    其中一部分人實行犯罪之犯罪者，均認為共同正犯，使之對
    於全部行為所發生之結果，負其責任而言（最高法院55年台
    上字第522號判決意旨參照）。又共同正犯之意思聯絡，不
    限於事前有所協議，其於行為當時，基於相互之認識，以共
    同參與犯罪之意思參與者，亦無礙共同正犯之成立，而意思
    之聯絡，不以明示為必要，即為默示之合致，亦無不可（最
    高法院78年台上字第1886號、第2364號判例意旨參照）。查
    被告甲○○曾供稱其等出發前均知要向被害人要債，其又於
    偵查中陳稱：當天下車時，丙○○、丁○○走過來會合，當
    時伊之球棍尚拿在手上等語（見94年度偵字第6510號卷第98
    頁），核與現場錄影帶翻拍照片顯示：當甲○○手持鋁棒尚
    未插入腰際時，被告丁○○已在附近與共犯戊○○談話之情
    形相符（見94年度偵字第6510號卷第36頁圖6），被告丙○○又係與丁○○一同到場，被告丁○○、丙○○自能清楚看
    見被告甲○○手持鋁棒之情形無疑；又據被告庚○○於偵查
    中供稱：當時後面還跟了1部車，車上坐兩個人（按指丁○○、丙○○），到了停車場後，該2人將車子停在外面走下
    來，伊下車時，將鋁棒放在衣服後方，走下來2人應該有看
    到伊拿鋁棒（見94年度偵字第9333號卷第40頁），並於原審
    供稱：下車時，鋁棒是拿在手上放後背等情（見原審94年度
    訴字第1021號第2卷第84頁），足見被告庚○○並未刻意以
    物品隱藏鋁棒，復參以被告丁○○、丙○○到場後與共犯戊○○有商談片刻，被告庚○○當時與其等距離甚近（見94年
    度偵字第6510號卷第36頁圖6），而該鋁棒又係一般打棒球
    之鋁棒（此為被告甲○○於原審審理時供承在卷），尺寸並
    非小巧，以被告庚○○之身材顯難完全隱藏等情狀，被告丁○○、丙○○豈有未察覺被告庚○○亦手持鋁棒之理？被告
    丁○○既明知同行眾人中有2人手持可為兇器使用之鋁棒，
    又對於共犯戊○○要求其留於停車場看守車輛並無異議，復
    自承：共犯戊○○告知伊此行將可取得債款等語，其對於共
    犯戊○○等人前往被害人住處暴力討債取款之意圖顯然了然
    於胸，並進而與共犯戊○○等人產生默示犯意之合致。被告
    丁○○辯稱：其並未發現有人持鋁棒，亦不知其他被告等人
    前往被害人住處目的，並無傷害被害人之意云云，顯屬飾卸
    之詞，並非可採。另據證人乙○○於偵查中證述：丙○○有
    在場以手勢表示要伊不要插手（見94年度偵字第6510號卷第
    119頁），再於原審證稱：丙○○有用眼神瞪伊，並用手指
    向伊，伊認為丙○○是要伊不要過去（見原審94年度訴字第
    1021號第2卷第131頁），及於本院證稱：丙○○有用眼神瞪
    伊，伊不敢過去等語（見本院95年3月9日審判程序筆錄），
    足見被告丙○○雖未實際出手毆打被害人，然於本件現場見
    被告庚○○、甲○○與共犯戊○○、己○○圍毆被害人，確
    有以手勢阻擋證人乙○○出面幫助被害人之事實，復審諸被
    告丙○○於被害人住處之地下室停車場已見同行之被告甲○○、庚○○手持鋁棒，而其於到達被害人住處前，並經共犯
    戊○○明確告知此行目的為討債、拿錢（此據被告丙○○自
    承在卷，見4年度偵字第6510號卷第6頁、第52頁，原審94年
    度訴字第1021號第2卷第25頁），被告丙○○仍決意同往，
    並於現場助勢，其與上開出手毆打被害人之共犯戊○○、己○○、被告甲○○、庚○○等人間，確有傷害被害人之犯意
    聯絡，情極明灼。被告丙○○辯稱：伊在到達被害人住處前
    均未見有人手持鋁棒，伊在被害人住處只有站在一旁，並未
    說話亦無阻擋乙○○之動作，對於被害人死亡並無預見可能
    云云，亦屬避就之詞，洵非可採。
  (3)被害人因本件被毆擊，受有頭部外傷，導致硬腦膜下出血不
    治死亡之事實，業據檢察官督同檢驗員相驗屬實，製有勘驗
    筆錄、驗斷書及相驗屍體證明書附卷可稽，並經解剖鑑定指
    出：被害人致死外傷，多發性分布於兩側顳頂部及後枕部，
    符合棒球棒所形成之鈍挫外傷，因打擊位置部分互相重疊，
    形成融合瀰漫性頭皮下瘀傷出血，無法精確計算打擊次數，
    但由頭皮下瘀傷區域推估打擊次數在3下以上，有法務部法
    醫研究所（94）醫鑑字第0514號鑑定書在卷可查（以上均見
    94年度相字第544號相驗卷），與前開證據顯示被告曾遭鋁
    製球棒毆擊頭部之事實相符，被害人受有頭部外傷因而致死
    ，自與被告及共犯等人之傷害行為具有相當因果關係。又刑
    法之加重結果犯，係以行為人對於加重結果之發生有預見之
    可能為已足（最高法院61年臺上字第289號判例意旨參照）
    。被告庚○○、甲○○、丙○○及共犯戊○○、己○○共同
    於被害人住處分別持鋁棒及徒手毆打被害人，主觀上雖無殺
    害被害人之意圖，對被害人死亡結果亦難認有預見其發生而
    其發生並不違背其等本意之情形，惟頭部乃人體重要部位，
    腦部更攸關生命中樞，若遭鋁棒重擊，極有可能導致死亡之
    結果，此為一般人及在場之被告庚○○、甲○○、丙○○及
    共犯戊○○、己○○於客觀上所得認知，因此被告丙○○在
    場助勢並阻止他人上前解圍，以便於其他被告之參與毆打，
    被告庚○○、甲○○及戊○○、己○○等人分持鋁棒、槍把
    或徒手共同毆打被害人蔡春暉之頭部及身體各處，於主觀上
    雖無致人於死之故意或不確定故意，然其等之毆擊行為於客
    觀上有致被害人受傷致死之可能且為其等及在場之丙○○客
    觀上所能預見，自應為此傷害行為致被害人死亡之加重結果
    之發生負責。再按共同實施犯罪行為之人，在合同意思範圍
    以內，各自分擔犯罪行為之一部，相互利用他人之行為，以
    達其犯罪之目的者，即應對於全部所發生之結果，共同負責
    ；且刑法之傷害人致死罪為結果犯，如多數人下手毆打，本
    有犯意之連絡，即屬共同正犯，對於共犯間之實施行為，既
    互相利用，就傷害之結果，自應同負責任，無論死於何人所
    加之傷，在共犯間均應同負全部之責，並無分別何部分之傷
    孰為下手之人之必要（最高法院28年上字第3110號、19年上
    字第1846號、27年上字第755號判例意旨參照）。本件糾紛
    之緣起，係戊○○為了索債，而邀集庚○○、甲○○、己○○、丙○○、丁○○等人欲教訓蔡春暉，其六人自始即共謀
    毆打蔡春暉，嗣除丁○○外，其餘五人分持鋁棒二支進入被
    害人住處，於起爭執先由戊○○動手後，接續由甲○○以徒
    手，庚○○及己○○則分持鋁棒毆擊被害人身體及頭部各處
    ，離去前戊○○再以槍把敲擊被害人頭部一下，未動手打人
    之被告丙○○在旁觀看，除未限制或阻止戊○○等人之毆打
    外，並制止被害人之友人乙○○上前解圍，入屋之庚○○等
    五人，既係基於傷害之犯意聯絡，各自分擔傷害行為之一部
    ，相互利用他人之行為，以達傷害被害人之目的，縱被告丙○○並未親自動手毆打，然彼等既係事前謀議共同基於傷害
    之犯意聯絡，並分別以徒手、鋁製球棒、槍把毆打被害人，
    並在客觀上應可預見毆擊頭部可能導致被害人傷重死亡之結
    果，已如前述，被害人因本件被毆打，終致傷重不治死亡，
    其死亡與本件毆打之傷害行為間具有相當因果關係，被告庚○○、甲○○、丙○○與戊○○、己○○等五人間自均應負
    共同正犯之責。至於被告丁○○雖與其他被告及共犯確有普
    通傷害之犯意聯絡，惟未實際參與毆打被害人，亦未目睹被
    害人遭鋁棒毆擊頭部之情形，對於被害人嗣後因頭部外傷致
    死之結果，尚難認有何預見可能性，自不得令其就被害人死
    亡之結果負擔刑事責任。
三、綜上，本件事證明確，被告丁○○之共同普通傷害及被告庚○○、甲○○、丙○○共同傷害因而致人於死之犯行均堪認
    定，均應予論罪科刑。
四、核被告庚○○、甲○○、丙○○之所為，係犯刑法第277條
    第2項前段之傷害致人於死罪；被告丁○○所為，係犯刑法
    第277條第1項之普通傷害罪。起訴意旨認被告庚○○、甲○○、丙○○係涉犯刑法第278條第2項之重傷害致死罪嫌，被
    告丁○○係涉犯刑法第278條第1項之重傷害罪嫌。惟按所謂
    故意致人重傷，係指加害時即有致人重傷之故意，而結果致
    被害人重傷者而言。若其犯罪之初，僅有傷害人之故意，徒
    以一時氣憤用力過猛或兇器過於鋒利，致被害人受重傷之結
    果者，只能以犯傷害罪因而致人重傷論科，與故意致人重傷
    罪之情形不同（最高法院22年上字第4136號判例可資參照）
    ，至於判斷行為人於行為當時，主觀上是否有重傷害之故意
    ，除應斟酌其使用之工具種類、攻擊之方式、行為時之態度
    、表示之外，尚應深入觀察行為人與被害人之關係、衝突之
    起因、行為當時所受之刺激等各項因素，綜合加以研析。本
    件被告四人及共犯戊○○、己○○前往被害人住處，目的在
    於為共犯戊○○索討債務，嗣因被害人拒絕償還，始出手毆
    打被害人，已如前述，其等係以「教訓」、「警告」被害人
    之方式，促使被害人儘速清償，難認有何重傷害被害人之必
    要，且若被告等人確實意在毀敗被害人五官功能或四肢機能
    ，自應特別針對被害人之手、足、五官等部位下手毆擊，惟
    本件被害人除於頭部受有致命傷害外，未見其他明顯之嚴重
    外傷，足見被告等人並無重傷被害人之犯意，至於被告庚○○持鋁棒毆擊被害人頭部致死一節，應係其年輕氣盛，衝動
    之下用力過猛所致，亦難以此認定被告等人有重傷害之犯意
    聯絡。公訴意旨認被告等人所涉上開罪名，尚容有未洽，惟
    起訴之基本社會事實同一，本院爰依刑事訴訟法第300條規
    定變更起訴法條。被告四人與戊○○、己○○間，就普通傷
    害部分，有犯意聯絡，行為分擔，均為共同正犯。被告庚○○、甲○○、丙○○與戊○○、己○○等人間，就傷害致死
    部分，亦互有犯意聯絡及行為分擔，應論以共同正犯。被告
    甲○○前因賭博案件，經臺灣板橋地方法院判處有期徒刑2
    月確定，於90年4月23日易科罰金執行完畢，有本院被告前
    案紀錄表在卷可稽，於5年內，再犯本件有期徒刑以上之罪
    ，為累犯，應依刑法第47條加重其刑。
五、原審以被告事證明確，予以論罪科刑，固非無見。惟按刑事
    訴訟法第287條明定「檢察官陳述起訴要旨後，審判長應告
    知被告第95條規定之事項。」，而刑事訴訟法第95條第1款
    則規定為「訊問被告應先告知︰犯罪嫌疑及所犯所有罪名。
    罪名經告知後，認為應變更者，應再告知。」。查本件起訴
    書認被告庚○○、甲○○、丙○○係涉犯刑法第278條第2項
    之重傷害致死罪嫌，被告丁○○係涉犯刑法第278條第1項之
    重傷害罪嫌，而原審認被告庚○○、甲○○、丙○○係涉犯
    刑法第277條第2項之傷害致人於死罪，被告丁○○係涉犯刑
    法第277條第1項之傷害罪，並於原判決載明依刑事訴訟法第
    300條規定變更起訴法條，但原審94年8月25日上午及下午審
    理時，原審審判長僅告知起訴書記載之罪名，並未告知變更
    後之罪名，此觀知該日之審判筆錄均僅記載「審判長對被告
    告知其犯罪之嫌疑及所犯所有罪名（詳如起訴書所載）」（
    見原審94年度訴字第1021號第2卷第80頁及第108頁）可知，
    足見原審進行審理時，其所踐行之訴訟程序，即非合法。而
    被告4人上訴意旨或否認犯罪或請求輕判，雖均無理由，另
    檢察官依被害人家屬請求上訴意旨認被告庚○○、甲○○、
    丙○○及丁○○係涉犯刑法第271條第1項之殺人罪嫌，雖亦
    無理由（理由詳後）。惟原判決既有上開可議之處，仍屬無
    可維持，應予撤銷改判。爰審酌被告甲○○自行投案，並供
    出其他被告，有助本件破獲，然事後又與其他3名被告均仍
    飾詞辯解，四名被告犯後態度不佳，且均遲未與被害人家屬
    和解，難認悔悟，及其等犯罪動機，暨被告丁○○單純共謀
    傷害並未真正下手，而被告庚○○係持球棒敲打被害人，另
    被告甲○○則僅徒手毆打被害人，另被告丙○○則在旁以手
    勢制止在場乙○○幫助被害人，致造成被害人死亡等不同之
    犯罪情節輕重等一切情狀，分別量處如主文第二、三、四、
    五項所示之刑，並就被告丁○○部分諭知易科罰金之折算標
    準。本件用以毆打被害人之鋁棒二支，雖經被告甲○○、庚○○稱係共犯戊○○提供，但仍無證據證明為共犯戊○○所
    有，依法不能宣告沒收。至現場出現之手槍二支因無證據證
    明為槍砲彈藥刀械管制條例規定之槍枝，不能認定為違禁物
    ，亦不知何人所有，本院依法無從宣告沒收，均附此敘明。
六、檢察官上訴意旨認被告庚○○、甲○○、丙○○及丁○○係
    涉犯刑法第271條第1項之殺人罪嫌云云，然如前述，本件被
    告四人及共犯戊○○、己○○前往被害人住處，目的在於為
    共犯戊○○索討債務，嗣因被害人拒絕償還，始出手毆打被
    害人，其等係以「教訓」、「警告」被害人之方式，促使被
    害人儘速清償，難認有何殺害被害人之必要，且若被告等人
    確實意在殺害被害人，自應進入被害人屋內後即快速朝被害
    人要害下手，始能保證達到目的，惟本件被害人被毆打部位
    並非全部是要害（比如被告庚○○毆打被害人肩部），且被
    告等人進入被害人屋內後先與被害人發生口角再毆打被害人
    ，足見被告等人並無殺害被害人之犯意，至於被告庚○○持
    鋁棒毆擊被害人頭部致死一節，應係其年輕氣盛，衝動之下
    用力過猛所致，亦難以此認定被告等人有殺人之犯意聯絡。
    檢察官上訴意旨認被告等人涉有殺人罪嫌，提起上訴，自難
    謂有理由。
據上論斷，依刑事訴訟法第369條第1項前段、第364條、第299條
第1項前段、第300條，刑法第28條、第277條第1項、第2項前段
、第47條、第41條第1項前段，罰金罰鍰提高標準條例第1條前段
、第2條判決如主文。
本案經檢察官沈世箴到庭執行職務。
中    華    民    國    95    年    4     月    20    日
                  刑事第十六庭審判長法  官  葉騰瑞
                                    法  官  莊明彰
                                    法  官  黃俊明
以上正本證明與原本無異。
被告丁○○不得上訴。其餘被告及檢察官如不服本判決，應於收
受送達後十日內向本院提出上訴書狀，其未敘述上訴之理由者並
得於提起上訴後十日內向本院補提理由書（均須按他造當事人之
人數附繕本）。
                                    書記官  廖婷璇
中    華    民    國    95    年    4     月    20    日
附錄：本案論罪科刑法條全文
刑法第277條第1項、第2項前段
傷害人之身體或健康者，處 3 年以下有期徒刑、拘役或 1 千元
以下罰金。
犯前項之罪因而致人於死者，處無期徒刑或 7 年以上有期徒刑；
致重傷者，處 3 年以上 10 年以下有期徒刑。


司法院資訊處製作；財團法人民間司法改革基金會備份。
